【裁判字號】    97,訴,1413
【裁判日期】    971223
【裁判案由】    違反槍砲彈藥刀械管制條例等
【裁判全文】
臺灣屏東地方法院刑事判決              97年度訴字第1413號
公  訴  人  臺灣屏東地方法院檢察署檢察官
被      告  甲○○
指定辯護人  本院公設辯護人乙○○
被      告  丙○○
選任辯護人  葉武侯律師
上列被告因違反槍砲彈藥刀械管制條例等案件，經檢察官提起公
訴（97年度偵字第4008號），本院判決如下：
    主  文
甲○○共同未經許可，持有可發射金屬具有殺傷力之空氣槍，處
有期徒刑壹年柒月，併科罰金新臺幣伍萬元，罰金如易服勞役，
以新臺幣壹仟元折算壹日，扣案之可發射金屬具有殺傷力之空氣
槍壹枝（槍枝管制編號0000000000號）沒收；又共同犯恐嚇危害
安全罪，處有期徒刑參月，應執行有期徒刑壹年玖月，併科罰金
新臺幣伍萬元，罰金如易服勞役，以新臺幣壹仟元折算壹日，緩
刑肆年，緩刑期間付保護管束。扣案之可發射金屬具有殺傷力之
空氣槍壹枝（槍枝管制編號0000000000號）沒收。
丙○○共同未經許可，持有可發射金屬具有殺傷力之空氣槍，累
犯，處有期徒刑壹年捌月，併科罰金新臺幣伍萬元，罰金如易服
勞役，以新臺幣壹仟元折算壹日，扣案之可發射金屬具有殺傷力
之空氣槍壹枝（槍枝管制編號0000000000號）沒收；又共同犯恐
嚇危害安全罪，累犯，處有期徒刑肆月，應執行有期徒刑壹年拾
月，併科罰金新臺幣伍萬元，罰金如易服勞役，以新臺幣壹仟元
折算壹日，扣案之可發射金屬具有殺傷力之空氣槍壹枝（槍枝管
制編號0000000000號）沒收。
甲○○、丙○○被訴毀損罪部分，均公訴不受理。
    事  實
一、丙○○曾於民國92年間因二件竊盜案件，經本院及臺灣高等
    法院高雄分院分別判處有期徒刑8 月及6 月確定，經定執行
    刑為有期徒刑1 年，於93年12月3 日縮刑期滿執行完畢，詎
    仍不知警惕。於97年6 月15日經甲○○告知欲為友人出氣，
    邀其持槍同往劉淑貞住處開槍示警，遂與甲○○共同基於持
    有之犯意聯絡，於同日凌晨3 時左右，丙○○駕駛WN-3571
    號自小客車搭載甲○○前往屏東縣鹽埔鄉○○路某廢棄工廠
    內，由甲○○取出友人「方紀統」（真實姓名年籍不詳）藏
    放該處之可發射金屬具殺傷力之空氣槍1 枝，旋由二人非法
    持有之。並於同日凌晨3 時44分許，二人同乘WN-3571 號自
    小客車抵達屏東縣屏東市海豐里海豐4 之2 號劉淑貞住處後
    ，甲○○、丙○○復共同基於恐嚇之犯意聯絡，由丙○○持
    該空氣槍由下而上，朝該住處二樓連續射擊四發鋼珠彈，除
    導致該二樓玻璃窗、窗型冷氣機白鐵因遭鋼珠擊中而毀損外
    （毀損部分業據撤回告訴，詳後述），並致使屋主丁○○及
    其家人知悉槍擊事件後，心生恐懼，致生危害於安全。經警
    據報循線於同日17時50分許，在屏東縣鹽埔鄉○○村○○路
    81 號 旁查獲，並於丙○○所駕WN-3571 號自小客車內搜出
    上開作案用之空氣槍1 枝。
二、案經丁○○訴由屏東縣政府警察局屏東分局報請臺灣屏東地
    方法院檢察署檢察官偵查起訴。
    理  由
壹、有罪部分
一、訊據被告甲○○、丙○○對於上開犯罪事實均供承不諱，核
    與告訴人丁○○指訴之情節相符，並有扣案之空氣槍1 枝及
    卷附照片6 張可資佐證。且扣案之槍枝經內政部警政署刑事
    警察局以性能檢驗法、動能測試法鑑定，認送驗槍枝（槍枝
    管制編號0000000000號）係氣體動力式槍枝，以小型高壓氣
    體鋼瓶為發射動力，經以金屬彈丸測試三次，其中彈丸（直
    徑5.8 mm、重0.82公克）最大發射速度分別為173 公尺/秒
    ，換算其單位面積動能為46焦耳/ 平方公分等情，有該局刑
    鑑字第0970102988號槍彈鑑定書附卷可稽。參酌美國軍醫總
    署定義，彈丸撞擊動能達58呎磅（約為78.6焦耳），足以使
    人喪失戰鬥能力；內政部警政署刑事警察局對活豬作射擊測
    試結果，彈丸單位面積動能達24焦耳/ 平方公分，足以穿入
    豬隻皮肉層；日本科學警察研究所之研究結果，彈丸單位面
    積動能達20焦耳/ 平方公分，足以穿入人體皮肉層等情（亦
    有上開鑑定書所附殺傷力之相關數據可佐），足認扣案槍枝
    具有殺傷力無訛。被告2 人之自白核與事實相符，應堪信採
    。事證明確，被告2 人犯行均堪認定。
二、核被告2 人所為，均係犯槍砲彈藥刀械管制條例第8 條第4
    項之未經許可持有可發射金屬具有殺傷力之空氣槍罪及刑法
    第305 條之恐嚇危害安全罪。被告2 人就上開犯行，有犯意
    聯絡及行為分擔，皆為共同正犯。再被告等所犯上開二罪間
    ，犯意各別，行為互異，應予分論併罰。又被告等以一持槍
    射擊行為，同時恐嚇丁○○及其家人，為想像競合犯，應依
    刑法第55條規定從一恐嚇危害安全罪處斷。另被告等所犯未
    經許可持有可發射金屬具有殺傷力之空氣槍罪，為3 年以上
    10 年 以下有期徒刑，併科新臺幣7 百萬元以下罰金之重罪
    ，然被告等所持有之上開空氣槍，係以小型高壓氣體鋼瓶為
    發射動力，而發射鋼珠，相較於使用具有彈頭、彈殼及火藥
    之子彈的改造槍枝而言，其殺傷力顯然較為輕微而有限，所
    生危害非鉅，因認其等犯罪情節，若以所犯本案最輕法定刑
    期有期徒刑3 年相較，客觀上以一般國民生活經驗法則為之
    檢驗，應屬情輕法重，且足以引起一般人之同情，本院因認
    被告犯罪情狀尚堪憫恕，即處以法定最低刑度，猶嫌過重，
    爰均依刑法第59條規定，酌減其刑。另被告丙○○曾於92年
    間因二件竊盜案件，經本院及臺灣高等法院高雄分院分別判
    處有期徒刑8 月及6 月確定，經定執行刑為有期徒刑1 年，
    於93 年12 月3 日縮刑期滿執行完畢，有臺灣高等法院被告
    前案紀錄表在卷可稽，其於徒刑執行完畢後，5 年以內故意
    再犯有期徒刑以上之本罪，應依刑法第47條第1 項累犯之規
    定加重其刑，並依法先加後減之。審酌被告2 人未經許可持
    有可發射金屬具有殺傷力之空氣槍，復持以恐嚇他人，對社
    會治安具有潛在威脅性，行為誠屬失當，惟念其2 人犯後坦
    認犯行，態度良好並積極與告訴人達成民事和解，有刑事撤
    回告訴狀1 份附卷可憑等一切情狀，分別量處如主文所示之
    刑，並定其應執行刑及諭知罰金易服勞役之折算標準。又被
    告甲○○前未曾因故意犯罪受有期徒刑以上刑之宣告，有臺
    灣高等法院被告前案紀錄表附卷可憑，考量其因一時失慮致
    罹刑章，犯後已與告訴人達成和解，已如上述，足見其已有
    悔意，經此偵審程序之教訓，當知所警惕而無再犯之虞，爰
    併予宣告緩刑4 年，以啟自新，又考量其犯罪情節，認有觀
    察輔導及再教育之必要，爰依刑法第93條第1 項規定，諭知
    緩刑期間付保護管束。另扣案之可發射金屬具有殺傷力之空
    氣槍1 枝，具有殺傷力，已如上述，係屬違禁物，應依刑法
    第38條第1 項第1 款之規定宣告沒收。
乙、公訴不受理部分
一、公訴意旨略以：被告甲○○、丙○○基於共同犯意聯絡，由
    丙○○持上開空氣槍朝丁○○上址住處二樓連續射擊四發鋼
    珠彈，致該二樓玻璃窗、窗型冷氣機白鐵毀損，因認被告另
    涉犯刑法第354 條之毀損罪嫌云云。
二、按告訴乃論之罪，告訴人於第一審辯論終結前，得撤回其告
    訴；又告訴經撤回者，法院應諭知不受理之判決，刑事訴訟
    法第238 條第1 項、第303 條第3 款定有明文。
三、本件被告二人涉犯刑法第354 條之毀損罪，依同法第357 條
    之規定，須告訴乃論。茲據告訴人丁○○於本院審理中，聲
    請撤回其告訴，揆諸前開說明，自應為不受理之判決。
據上論斷，應依刑事訴訟法第299 條第1 項前段、第303 條第3
款，槍砲彈藥刀械管制條例第8 條第4 項，刑法第11條前段、第
28條、第305 條、第59條、第47條第1 項、第55條、第51條第5
款、第42條第3 項、第38條第1 項第1 款、第74條第1 項第1 款
、第93條第1 項，判決如主文。
本案經檢察官劉文賓到庭執行職務。
中    華    民    國    97    年    12    月    23    日
                  刑事第三庭 審判長 法  官  吳永宋
                                    法  官  陳怡先
                                    法  官  趙家光
以上正本證明與原本無異。
如不服本判決應於收受判決後10日內向本院提出上訴書狀，並
應敘述具體理由；其未敘述上訴理由者，應於上訴期間屆滿後
20日內向本院補提理由書（均須按他造當事人之人數附繕本）
「切勿逕送上級法院」。
中    華    民    國    97    年    12    月    23    日
                                    書記官  陳勃諺
附錄本案論罪科刑條文
槍砲彈藥刀械管制條例第8條
未經許可，製造、販賣或運輸鋼筆槍、瓦斯槍、麻醉槍、獵槍、
空氣槍或第4 條第1 項第1 款所定其他可發射金屬或子彈具有殺
傷力之各式槍砲者，處無期徒刑或5 年以上有期徒刑，併科新臺
幣1 千萬元以下罰金。
未經許可，轉讓、出租或出借前項所列槍枝者，處 5 年以上有期
徒刑，併科新臺幣 1 千萬元以下罰金。
意圖供自己或他人犯罪之用，而犯前二項之罪者，處無期徒刑或
 7 年以上有期徒刑，併科新臺幣 1 千萬元以下罰金。
未經許可，持有、寄藏或意圖販賣而陳列第 1 項所列槍枝者，處
 3 年以上10年以下有期徒刑，併科新臺幣700 萬元以下罰金。
第 1 項至第 3 項之未遂犯罰之。
中華民國刑法第305條
以加害生命、身體、自由、名譽、財產之事，恐嚇他人致生危害
於安全者，處2 年以下有期徒刑、拘役或3 百元以下罰金。


司法院資訊處製作；財團法人民間司法改革基金會備份。
